臺灣嘉義地方法院刑事判決
111年度交易字第87號
公  訴  人  臺灣嘉義地方檢察署檢察官
被      告  王沛齡


上列被告因過失傷害案件，經檢察官提起公訴（111年度偵字第1
522號），本院判決如下：
    主    文
甲○○無罪。
    理    由
一、公訴意旨略以：被告甲○○於民國110年5月5日下午5時35分許
    ，騎乘車牌號碼000-000號普通輕型機車，沿嘉義市西區嘉
    雄陸橋慢車道由東往西方向行駛，途經橋面道路時，本應注
    意車輛變換車道時，應讓直行車先行，並保持安全距離，而
    依當時天候晴、日間自然光線、路面乾燥無缺陷，亦無障礙
    物、視距良好等情形，並無不能注意之情事，竟疏未注意，
    即自外側車道切入內側車道，適同向左後方有丙○○騎乘車牌
    號碼000-0000號普通重型機車、後方告訴人乙○○騎乘車牌號
    碼000-000號普通重型機車、後方少年丁○○（年籍資料詳卷
    ）騎乘電動自行車駛至，其等均閃煞不及，雙方不慎發生碰
    撞，乙○○因而人車倒地，致受有腹壁挫傷之傷害，旋於同年
    月13日（乙○○姙辰29周又5日）胎兒已無心跳致死產，因認
    被告涉犯刑法第284條前段之過失傷害罪嫌等語。
二、按犯罪事實應依證據認定之，不能證明被告犯罪或其行為不
    罰者，應諭知無罪之判決，刑事訴訟法第154條第2項、第30
    1條第1項分別定有明文。又認定不利於被告之事實，須依積
    極證據，苟積極證據不足為不利於被告事實之認定時，即應
    為有利於被告之認定，更不必有何有利之證據；另認定犯罪
    事實所憑之證據，雖不以直接證據為限，間接證據亦包括在
    內，然而無論直接或間接證據，其為訴訟上之證明，須於通
    常一般之人均不致有所懷疑，而得確信為真實之程度者，始
    得據為有罪之認定，倘其證明尚未達於此一程度，而有合理
    性懷疑存在時，即不得遽為被告犯罪之認定（最高法院30年
    上字第816號、76年台上字第4986號判例意旨參照）。再按
    刑事訴訟法第161條第1項規定：檢察官就被告犯罪事實，應
    負舉證責任，並指出證明之方法。因此，檢察官對於起訴之
    犯罪事實，應負提出證據及說服之實質舉證責任。倘其所提
    出之證據，不足為被告有罪之積極證明，或其指出證明之方
    法，無從說服法院以形成被告有罪之心證，基於無罪推定之
    原則，自應為被告無罪判決之諭知（最高法院92年度台上字
    第128號判例意旨參照）。次按刑法上之過失犯，以行為人
    對於犯罪結果之發生按其情節應注意，並能注意，而不注意
    者，始克相當；若事出突然，依當時情形，不能注意時，縱
    有結果發生，仍不得令負過失責任（最高法院87年度台非自
    第337號判決意旨參照）。且刑法上之過失，其過失行為與
    結果間，在客觀上有相當因果關係始得成立。所謂相當因果
    關係，係指依經驗法則，綜合行為當時所存在之一切事實，
    為客觀之事後審查，認為在一般情形下，有此環境、有此行
    為之同一條件，均可發生同一之結果者，則該條件即為發生
    結果之相當條件，行為與結果即有相當之因果關係。反之，
    若在一般情形下，有此同一條件存在，而依客觀之審查，認
    為不必皆發生此結果者，則該條件與結果不相當，不過為偶
    然之事實而已，其行為與結果間即無相當因果關係。
三、公訴意旨認被告涉犯過失傷害罪嫌，無非係以被告之供述、
    告訴人之指訴、道路交通事故現場圖、道路交通事故調查報
    告表㈠㈡、現場照片、戴德森醫療財團法人嘉義基督教醫院診
    斷證明書、死產證明書、交通部公路總局嘉義區監理所111
    年1月3日嘉監鑑字第1100263274號函及所附鑑定意見書為其
    主要論據。
四、被告就其於上開時、地騎乘機車因故往左偏行而與丙○○所騎
    乘機車發生碰撞停下，另告訴人所騎乘之機車於上開時、地
    遭少年丁○○騎乘電動自行車自後追撞，告訴人因此受有腹壁
    挫傷之傷害，且因此造成告訴人腹中胎兒無心跳，而接受引
    產手術等情，固供認不諱，然堅詞否認有何過失傷害犯行，
    辯稱：伊與內側車道後方車輛發生擦撞時，雙方都立即原地
    停止並互看，告訴人與少年丁○○機車停下是距離伊有一段距
    離，伊認為伊對於告訴人受傷與胎兒死產並無過失傷害的刑
    事責任等語。 
五、被告與告訴人、少年丁○○於110年5月5日下午5時17分許（依
    丙○○配戴行車紀錄器畫面時間），分別騎乘上開機車、電動
    自行車沿嘉義市西區嘉雄陸橋外側機車車道由東往西前後行
    駛，另丙○○騎乘車牌號碼000-0000號普通重型機車沿嘉雄陸
    橋內側機車車道同行行駛，惟被告於途中因故向左偏駛入內
    側車道，丙○○見狀避煞，但丙○○所騎乘機車之前車頭仍與被
    告所騎乘機車後車尾發生碰撞，惟雙方人車均未倒地，又因
    被告與丙○○發生上開碰撞事故，斯時後方嘉雄陸橋由東往西
    方向機車車道上包含告訴人在內之人車均減速停下，嗣少年
    丁○○則自告訴人所騎乘機車後方追撞告訴人所騎乘之機車，
    當時懷孕之告訴人因後方受力，其腹部遂往前撞擊機車龍頭
    ，因此受有腹壁挫傷之傷害，且因此造成告訴人腹內胎兒無
    心跳，告訴人因此於同年月15日接受引產手術等情，均為被
    告所是認，並有證人丙○○（見本院卷第23至25、153至159頁
    ）、證人即告訴人（見本院卷第31至33、159至173頁）、證
    人即少年丁○○（見他卷第66頁反面；本院卷第35至37、174
    至178頁）之證述可佐，且有戴德森醫療財團法人嘉義基督
    教醫院診斷證明書、長庚醫療財團法人嘉義長庚紀念醫院死
    產證明書、道路交通事故現場圖、道路交通事故調查報告表
    ㈠㈡、現場與車輛外觀照片、長庚醫療財團法人嘉義長庚紀念
    醫院111年8月10日長庚院嘉字第1110750194號函、本院勘驗
    筆錄等在卷可參（見他卷第7至9、17至19、32至58頁；本院
    卷第47至48、57至81頁）。故上開情節堪認屬實。
六、經查：
  ㈠公訴意旨雖認被告自外側車道切入內側車道，適同向左後方
    丙○○騎乘車牌號碼000-0000號普通重型機車、後方告訴人騎
    乘車牌號碼000-000號普通重型機車、後方少年丁○○騎乘電
    動自行車駛至，其等均閃煞不及，雙方不慎發生碰撞，告訴
    人因而人車倒地，然公訴意旨所稱「雙不不慎發生碰撞」之
    真意不明。依照本院勘驗筆錄，可見本案發生過程乃被告原
    先騎乘騎車沿嘉雄陸橋由東往西行駛於外側機車車道，而告
    訴人、少年丁○○亦分別騎乘機車、電動自行車沿嘉雄陸橋由
    東往西外側機車車道行駛在被告後方，另丙○○則騎乘機車沿
    嘉雄陸橋由東往西內側機車車道直行，嗣被告於該日下午5
    時17分35秒許，因故往左偏並駛入內側機車車道，騎乘行駛
    在後的丙○○見狀雖鳴按喇叭並於同日下午5時17分38秒許煞
    車停止，但丙○○所騎乘機車之前車頭仍與被告所騎乘之機車
    後車尾發生碰撞，於此同時可見丙○○後方機車騎士也減速停
    車，而外側機車車道上之告訴人及告訴人前方另名身著黃色
    上衣之機車騎士也都減速停車，之後於同日下午5時17分40
    秒許起，依序可見告訴人前方身著黃色上衣騎士往前行駛，
    丙○○後方之機車騎士也欲繞越至外側機車車道繼續通行，嗣
    少年丁○○於同日下午5時17分42秒許始騎乘電動自行車自後
    方撞擊告訴人所騎乘之機車，而後告訴人所騎乘之機車因此
    往左傾倒，告訴人雙手雖然原先握住機車握把，但因機車往
    左傾倒幅度過大，並造成告訴人因為雙手握住握把而遭機車
    向左傾倒之重量帶動而上半身向下彎之情形，告訴人旋即放
    開雙手，其所騎乘之機車因此倒地，而告訴人並未倒地，之
    後告訴人始彎下腰用雙手握住倒地之機車握把將機車牽起（
    見本院卷第57至81頁）。從而，堪認本案是被告所騎乘之機
    車與丙○○所騎乘之機車發生碰撞，另告訴人所騎乘之機車與
    少年丁○○所騎乘之電動自行車發生碰撞，且告訴人騎乘之機
    車遭少年丁○○騎乘電動自行車自後方追撞後，告訴人實未倒
    地，故偵查檢察官於起訴書中認告訴人有「人車倒地」，顯
    有誤會，合先敘明。
  ㈡本案被告就其所騎乘機車與丙○○所騎乘機車發生碰撞具有過
    失之說明：
    ⒈被告①於交通事故談話中供稱：伊騎車沿嘉雄陸橋外側車道
      由東往西行駛至事故地點，因見前方同向外側車道車輛都
      煞車減速停下，伊就煞車閃避到內側車道，伊未打方向燈
      ，伊車尾就遭後方車牌號碼000-0000號機車撞到，並且伊
      的車輛就停住，伊沒有跌倒等語（見本院卷第27頁）。②
      又於檢察事務官詢問時供稱：伊當時是前方車子煞車，伊
      為了閃避前方車輛才煞車靠左閃躲，然後跟丙○○的車輛發
      生碰撞，人車均無倒地，是原地停止，伊認為伊與丙○○的
      部分，伊有過失等語（見他卷第65葉志第66頁）。③於準
      備程序中供稱：當時因為嘉雄陸橋上車很多，前方車子出
      現停煞回堵的情形，伊也是雙手全力煞車，伊擔心會撞到
      前方的車，所以做出閃避的動作，伊跟內側車道的後方車
      輛發生擦撞時立即原地停止等語（見本院卷第94至95頁）
      。
    ⒉證人丙○○①於交通事故談話中證稱：伊騎車沿嘉雄陸橋由東
      往西直行於外側車道，至事故地點時，車牌號碼000-000
      號機車本來直行在伊右前方的外側車道，突然沒有打方向
      燈向左切到內側車道，伊發現危險時距離對方很近，伊就
      煞車，伊的車頭和該機車車尾撞到，伊和對方都沒有跌倒
      等語（見本院卷第23頁）。②又於本院審理中證稱：伊有
      於110年5月5日下午騎機車行經嘉雄陸橋由東往西方向，
      當時伊行駛在內側車道，甲○○的機車本來行駛在外側車道
      ，後來伊要過去時，甲○○在伊前面的地方就沒有打方向燈
      然後切到內側車道，伊煞車不及就撞上，沒有撞得很嚴重
      ，伊所騎乘機車前輪那邊去撞到甲○○的機車，雙方人車都
      沒有倒地，行車紀錄器中的喇叭聲是伊按的，「衝殺小」
      是伊講的等語（見本院卷第153至156、158頁）。
    ⒊依本院勘驗筆錄，可見證人丙○○騎車走上嘉雄陸橋時，是
      沿著內側機車車道行駛，並且依序於110年5月5日下午5時
      17分27秒、下午5時17分35秒超越騎乘行駛在嘉雄陸橋同
      向外側車道的告訴人與另名身穿黃色上衣騎士所騎乘之機
      車，當證人丙○○騎車超過該名身穿黃色上衣騎士所騎乘機
      車時，被告騎乘機車沿嘉雄陸橋同向外側機車車道行駛在
      證人丙○○右前側，2人前後距離約是1條車道線與半格間距
      ，而後證人丙○○持續前行，於同日下午5時17分36秒時，
      被告所騎乘機車與證人丙○○所騎乘機車前後距離已縮短至
      約1格車道線間隔以內之距離，被告所騎乘之機車呈現明
      顯向左偏切入內側機車車道，且被告於此過程中並未因為
      變換車道而使用方向燈，隨後於同日下午5時17分37秒則
      傳出按鳴喇叭聲，而證人丙○○所騎乘之機車則於同日下午
      5時17分38秒時停止，之後又聽見男生聲音說「衝三小啦
      」（見本院卷第57至65頁）。
    ⒋綜合上開證據，可見被告所騎乘之機車遭證人丙○○所騎乘
      機車從後方碰撞之前，被告原先騎行在嘉雄陸橋上外側機
      車車道，證人丙○○是騎行在嘉雄陸橋同向內側機車車道。
      於證人丙○○所騎乘機車逐漸靠近被告所騎乘機車左後方，
      雙方車輛前後間距已約略小於1格車道線間隔時，被告所
      騎乘之機車始突然向左偏而切入內側機車車道，且被告所
      騎乘機車向左偏之過程，並未有啟用方向燈，從而，被告
      此一突然切入內側機車車道之舉，顯然與道路交通安全規
      則第91條第1項第6款「變換車道時，應先顯示欲變換車道
      方向之燈光或手勢」、第99條第1項第3款「機車行駛之車
      道，應依標誌或標線之規定行駛，變換車道時，應讓直行
      車先行，並注意安全距離」等規定相違。而依照本案發生
      當時時值日間有自然光線、天候晴，該處路面乾燥且無缺
      陷或障礙物，視距良好（見他卷第19頁），被告於客觀上
      並無不能注意之情形，然其實際上卻未確認斯時內側機車
      車道人車直行之通行狀況，突然於行駛過程中向左切入內
      側機車車道，也未顯示欲變換車道之燈光或手勢，足認被
      告確實並未注意上開情形致與證人丙○○之機車發生碰撞，
      則被告就其所騎乘機車與證人丙○○所騎乘機車發生碰撞一
      事，確實有違反上開交通安全規則之過失。本案於偵查中
      經送鑑定，由交通部公路總局嘉義區監理所嘉雲區車輛行
      車事故鑑定會綜合現場圖、照片、交通事故調查報告表、
      車輛行向、視距、撞擊部位、車損等證據，也認為被告騎
      乘機車與證人丙○○騎乘機車發生碰撞，被告有駕駛普通輕
      型機車行經橋樑路段，未顯示左方向燈變換車道，且未注
      意左後來車並讓直行車先行，為肇事原因，至於證人丙○○
      並無肇事原因，有交通部公路總局嘉義區監理所111年1月
      3日嘉監鑑字第1100263274號函檢附交通部公路總局嘉義
      區監理所嘉雲區車輛行車事故鑑定會鑑定意見書可參（見
      他卷第69頁至第70頁反面），核與本院前開認定相符。是
      被告所騎乘之機車與證人丙○○所騎乘之機車發生碰撞，乃
      被告具有前揭過失，應可認定。
  ㈢本案被告就告訴人所受前述傷害並無過失及相當因果關係之
    理由：
    ⒈證人丙○○①於交通事故談話中證稱：伊騎乘之機車車頭與車
      牌號碼000-000號機車車尾撞到，雙方都沒跌倒，之後後
      方又發生另1件車禍，但與伊跟甲○○沒有關聯，伊回頭看
      時，車牌號碼000-000號機車已經倒地等語（見本院卷第2
      3頁）。②又於本院審理中證稱：伊所騎乘的機車與甲○○的
      機車撞到之後，後面的車大部分都停止，然後過不久之後
      ，後面的人車都想要從外側車道通行，伊在撞到前車之後
      有報警，之後轉頭才發現乙○○的機車被撞，伊本來不知道
      後方乙○○的機車遭電動自行車撞到的事，中間的過程伊都
      沒有看到，伊在行駛的時候，完全沒有注意到周沛岑的人
      車，因為伊與甲○○的機車發生碰撞的地點，與乙○○的機車
      被電動自行車撞到的地點中間間隔1個車位以上，其他機
      車還是有辦法過去，不會碰到伊跟甲○○，所以伊認為2起
      事故沒有關係等語（見本院卷第154至155、158至159頁）
      。
    ⒉證人即告訴人①於交通事故談話中證稱：伊騎車沿嘉雄陸橋
      外側機車車道行駛，伊見前方機車減速停下來，伊也煞車
      停下，伊停住時，車尾遭後方1部電動自行車碰撞，伊沒
      有倒地，車有傾倒，伊被撞到之前就知道前方有另1件車
      禍等語（見本院卷第31頁）。②又於本院審理中證稱：伊
      於110年5月5日下午騎機車沿嘉雄陸橋由東往西外側車道
      行駛，因為前面有1場車禍造成阻塞，當時伊前面是有車
      子的，前面穿黃衣的阿姨機車停下，因為後車要跟前車保
      持距離，伊也跟著停下，後來其他車子慢慢地都想要從外
      側車道往前走，伊當時認為前方事故與伊無關，也想要催
      油門沿外側車道走，但伊停下差不多3秒、還沒催油門就
      被從後方撞上，伊有告後方騎士，伊一開始認為前面車禍
      與伊有些距離，所以都只有跟後車聯繫，伊是經過與律師
      商量後覺得甲○○有過失等語（見本院卷第160至162、167
      、170至171頁）。
    ⒊證人即少年丁○○①於交通事故談話時證稱：伊騎車沿嘉雄陸
      橋由東往西外側車道行駛，車速約30至40公里，至事故地
      點時，伊跟在車牌號碼000-000號機車後方不到2公尺的距
      離，伊見車牌號碼000-000號機車煞車，所以也煞車，伊
      的車頭就撞到車牌號碼000-000號機車之車尾等語（見本
      院卷第35頁）。②又於審理中證稱：伊於110年5月5日下午
      下課騎電動車回家，伊沿嘉雄陸橋由東往西行駛外側車道
      ，當時伊16歲，因為伊與前車沒有保持安全距離，當時車
      速是30至40公里，伊與前車距離不到2公尺，前面有發生
      車禍，伊有聽到碰的聲音，當時車很多，伊看到前方機車
      停下，但伊煞車不及就撞上，伊知道自己有過失等語（見
      本院卷第174至177頁）。
    ⒋依卷附準備程序勘驗筆錄，可見被告原騎乘機車沿嘉雄陸
      橋由東往西外側機車車道行駛，於110年5月5日下午5時17
      分36秒許，突然未使用方向燈而向左切入內側機車車道，
      而騎行於同向內側機車車道之證人丙○○見狀後於同日下午
      5時17分37秒許按鳴喇叭並煞車，並於同日下午5時17分38
      秒許停止，但證人丙○○所騎乘機車車頭部位仍與被告所騎
      乘機車車尾發生輕微碰撞，另於同日下午5時17分37秒許
      ，同時可見原先騎行於嘉雄陸橋同向外側機車車道、位於
      被告後方身著黃色上衣騎士即減速並將其左腳立於地面後
      停下，而騎行於證人張博凱後方同向之身穿紅色上衣騎士
      也隨之減速並於同日下午5時17分38秒許將雙腳立於地面
      後停下，告訴人也於同日下午5時17分38至39秒許將雙腳
      立於地面後停止在該名身穿黃色上衣騎士人車後方適當距
      離處。而後，該名身著黃色上衣騎士於同日下午5時17分4
      0秒許，又發動機車沿外側機車車道前行，證人丙○○後方
      身著紅色上衣機車騎士也緩慢將其機車往右切入外側機車
      車道後，欲繞行外側機車車道直行，而同日下午5時17分4
      2秒許起，證人丁○○乃騎乘電動自行車沿嘉雄陸橋同向外
      側機車車道自告訴人後方追撞，造成告訴人之機車向左傾
      斜倒地（見本院卷第63至65、71至79頁）。
    ⒌依照前開事證，可見雖然被告騎乘機車沿嘉雄陸橋由東往
      西方向行駛於外側機車車道途中，因突然切入內側機車車
      道之舉，致嘉雄陸橋同向內側機車車道上之證人丙○○見狀
      於110年5月15日下午5時17分38秒許停煞，而此同時，嘉
      雄陸橋由東往西方向位在被告與證人丙○○後方之內、外機
      車車道上之機車騎士均見狀後先後減速停下車輛，告訴人
      也於同日下午5時17分39秒許雙腳立於地面而停車，但之
      後從該日下午5時17分40秒起，原先位於告訴人前方之身
      穿黃色上衣騎士就先依原車道前行，而後位在告訴人左前
      側之身穿紅色上衣騎士也緩慢往右切至外側機車車道後，
      欲沿著外側機車車道前行，告訴人此時也因認為被告與證
      人丙○○間所發生之事故與己無涉，欲催動油門沿原車道前
      行，但證人丁○○即於同日下午5時17分42秒許，自告訴人
      後方騎乘電動自行車追撞。雖然可認證人丁○○騎乘電動自
      行車自後追撞告訴人，顯有未注意車前狀況及與他車保持
      行駛間隔，而與道路交通安全規則第124條第5項所規定「
      慢車行駛時，駕駛人應注意車前狀況及與他車行駛間隔，
      並隨時採取必要之安全措施」相違，但於證人丁○○所騎乘
      電動自行車追撞告訴人所騎乘之機車時，已與被告因有前
      述過失而跟證人丙○○所騎乘機車發生碰撞間隔4秒，也與
      告訴人因見前方有異狀停下機車相隔約3秒。且在證人丁○○騎乘電動自行車撞上告訴人所騎乘機車之前，其他人車
      均已減速、停止後，復欲沿著外側機車車道前行，告訴人
      也已打算催動油門沿外側機車車道前行。此外，被告與丙○○之機車發生碰撞之地點，與告訴人所騎乘機車遭證人丁○○之電動自行車追撞之地點，是在嘉雄陸橋由東往西方向
      之不同機車車道，另參照道路交通標誌標線號誌設置規則
      第182條規定車道線白虛線與間距之長度（白虛線長度應
      為4公尺、間距應為6公尺），亦可認2起撞擊事故地點前
      後尚有相當之距離。堪認雖然被告原有未顯示左方向燈變
      換車道，且未注意左後來車並讓直行車先行之過失，並造
      成證人丙○○之機車與其發生碰撞，另證人丁○○因有未注意
      車前狀況及與他車保持行駛間隔之過失而追撞告訴人，但
      證人丙○○所騎乘機車撞擊被告之機車後，其間歷經後方其
      他人車皆已減速停止後復欲沿外側機車車道前行，證人丁○○所騎乘之電動自行車始自後追撞原意欲催動油門繼續前
      行之告訴人，於證人丁○○追撞告訴人之前，雖因被告前述
      過失造成其他人車停滯、堵塞，但並未造成後方其他任何
      人車追撞，是於後方其他見狀停下之人車因認可藉由外側
      機車車道順行而安全無虞，因此依序欲借道通行時，證人
      丁○○才追撞告訴人。以2起事故發生時間相差3至4秒及其
      間之歷程，且分別是在不同車道、前後尚存相當距離發生
      ，本院認倘無證人丁○○上開過失之偶然事實介入，原本已
      與其他人車均減速停妥，而後亦準備再次催動油門之告訴
      人根本不會受有前述傷害。自難認為在一般情形下，有被
      告上開過失行為之同一環境，均可發生導致告訴人受傷之
      同一結果。
    ⒍再者，被告有上述過失行為與證人丙○○所騎乘機車發生碰
      撞後，被告、證人丙○○後方同向內、外側機車車道上其他
      人車皆已見狀減速停妥後，經評估外側機車車道上可供通
      行無虞，包含告訴人在內之其他人車皆已陸續循外側機車
      車道通行，或準備沿外側機車車道繼續前行之際，證人丁○○始於被告所騎乘機車與證人丙○○之機車碰撞後相隔3至4
      秒時，在後方尚有一段距離處，因另有未注意車前狀況及
      與他車保持行駛間隔過失行為追撞告訴人，致告訴人受傷
      ，此一後續發生之證人丁○○過失之偶然事實，依時間、空
      間等因素判斷，也難認被告有予以注意之可能。
    ⒎況且，本案於偵查中經送鑑定，經交通部公路總局嘉義區
      監理所嘉雲區車輛行車事故鑑定會依現場圖、照片、交通
      事故調查報告表、車輛行向、視距、撞擊部位、車損等證
      據綜合研判，也認為「王、張二車發生肇事與李、周發生
      肇事，分別發生於不同車道，且非同一時間內發生，故本
      案應以二階段論處。」，因而作出「一、第一階段：㈠甲○○駕駛普通輕型機車，行經橋樑路段，未顯示左方向燈，
      變換車道，且未注意左後來車並讓直行車先行，為肇事原
      因。㈡丙○○駕駛普通重型機車，無肇事原因。二、第二階
      段：㈠丁○○騎乘電動自行車，行經橋樑路段，未注意車前
      狀況，由後追撞前行煞停之周機車，為肇事原因。㈡乙○○
      駕駛普通重型機車，無肇事因素。」之鑑定意見，有交通
      部公路總局嘉義區監理所111年1月3日嘉監鑑字第1100263
      274號函檢附交通部公路總局嘉義區監理所嘉雲區車輛行
      車事故鑑定會鑑定意見書可參（見他卷第69頁至第70頁反
      面）。顯見鑑定機關也審酌被告所騎乘機車與證人丙○○所
      騎乘機車碰撞，及告訴人騎乘機車遭證人丁○○所騎乘電動
      自行車自後追撞，因為發生時間存有相當間隔，且發生地
      點也不同，認為此2起事故之肇事因素應該分別獨立觀之
      ，而無從逕將2起事故連貫判斷相互間是否存在必然之相
      當因果關聯性，核與本院前開認定相符一致。
    ⒏是以，被告縱使原先有未顯示左方向燈變換車道，且未注
      意左後來車並讓直行車先行之情形，並與證人丙○○所騎乘
      機車發生碰撞，而可以認定被告就其與證人丙○○所騎乘機
      車發生碰撞具有過失，也難認被告對於告訴人受傷有能注
      意之情形，且被告原先過失行為也不足認定與告訴人所受
      傷害結果具有相當因果關係，而得以過失傷害罪責相繩。
    ⒐此外，卷存事證均不足以認定被告原先過失行為與告訴人
      所受傷害有何相當因果關係，與被告對告訴人後來遭追撞
      有予以注意之可能，是被告辯稱其對於告訴人受傷並無過
      失乙節，應足採認。
七、綜上所述，公訴意旨所舉出之證據，僅能證明被告有未顯示
    左方向燈變換車道，且未注意左後來車並讓直行車先行之過
    失，致與證人丙○○所騎乘車輛發生碰撞，另告訴人於上開時
    、地遭證人丁○○騎乘電動自行車因有未注意車前狀況及及與
    他車保持行駛間隔之過失而追撞受傷，但就告訴人遭證人丁○○遭追撞受傷與被告前開過失行為有何相當因果關係或被告
    有何注意可能性，均尚無從令本院形成毫無合理懷疑之確信
    心證，復無其他足資補強之積極證據，因認不能證明被告犯
    罪，基於「罪證有疑，唯利被告」之原則，自應為被告無罪
    之諭知。
據上論斷，應依刑事訴訟法第301條第1項，判決如主文。
本案經檢察官李鵬程提起公訴，由檢察官廖俊豪到庭執行職務。
中　　華　　民　　國　　111 　年　　10　　月　　13　　日
                  刑事第六庭  法　官　郭振杰
以上正本證明與原本無異。
如不服本判決應於收受判決後20日內向本院提出上訴書狀，並應
敘述具體理由；其未敘述上訴理由者，應於上訴期間屆滿後20日
內向本院補提理由書（均須按他造當事人之人數附繕本）「切勿
逕送上級法院」。告訴人或被害人如對於本判決不服者，應具備
理由請求檢察官上訴，其上訴期間之計算係以檢察官收受判決正
本之日期為準。
中　　華　　民　　國　　111 　年　　10　　月　　13　　日
                              書記官  王翰揚